【裁判字號】    96,訴,2996
【裁判日期】    970221
【裁判案由】    藥事法等
【裁判全文】
臺灣板橋地方法院刑事判決              96年度訴字第2996號
公  訴  人  臺灣板橋地方法院檢察署檢察官
被      告  乙○○
上列被告因違反藥事法等案件，經檢察官提起公訴（九十六年度
偵字第一五二四四號），本院判決如下：
    主  文
乙○○無罪。
    理由
一、公訴意旨略以：被告乙○○明知甲基安非他命、愷他命（Ｋ
    他命）經毒品危害防制條例列為第二級、第三級毒品，且屬
    於藥事法所規範之禁藥，不得轉讓，竟基於轉讓禁藥即第二
    級、第三級毒品之犯意，於九十六年六月下旬某日在臺北縣
    新莊市○○路租屋處，將禁藥即第二級毒品甲基安非他命，
    無償轉讓給甲○○一次。又於同年月二十八日，在臺北縣新
    莊市○○○路一九七號「香奈爾汽車旅館」內，將禁藥即第
    二級毒品安非他命、即第三級毒品愷他命無償轉讓給甲○○
    。嗣於同年月二十九日凌晨一時四十五分許，於上開汽車旅
    館為警臨檢查獲，扣得乙○○所有之甲基安非他命二包（淨
    重零點八三公克）、愷他命三十五包（三四點五六公克）。
    因認被告涉有藥事法第八十三條第一項轉讓禁藥罪嫌。
二、按犯罪事實應依證據認定之，無證據不得認定犯罪事實；不
    能證明被告犯罪者，應諭知無罪之判決，刑事訴訟法第一百
    五十四條第二項、第三百零一條第一項分別定有明文。又檢
    察官對於起訴之犯罪事實，倘其所提出之證據，不足為被告
    有罪之積極證明，或其指出之證明方法，無從說服法院以形
    成被告有罪之心證，基於無罪推定之原則，自應為被告無罪
    判決之諭知，最高法院九十二年臺上字第一二八號判例意旨
    參照。
三、本件公訴人認被告乙○○涉犯上揭罪嫌，係以甲○○之證詞
    、扣案毒品等資為論據。惟訊據被告堅決否認其事，辯稱：
    甲○○是自己拿毒品去吃，伊沒有轉讓第一級、第二級毒品
    給甲○○，甲○○之前有偷伊家裡的錢，被伊發現有毆打甲
    ○○，甲○○因此陷害伊等語。經查：
    (一)按被告以外之人於審判外之言詞或書面陳述，除法律有規
      定者外，不得作為證據；被告以外之人於審判外之陳述，
      雖不符前四條之規定，而經當事人於審判程序同意作為證
      據，法院審酌該言詞陳述或書面陳述作成時之情況，認為
      適當者，亦得為證據。當事人、代理人或辯護人於法院調
      查證據時，知有第一百五十九條第一項不得為證據之情形
      ，而未於言詞辯論終結前聲明異議者，視為有前項之同意
      ，刑事訴訟法第一百五十九條第一項、第一百五十九條之
      五分別定有明文。證人甲○○於警詢、偵查中證詞，檢察
      官、被告均明示同意作為證據，本院認為適當，有證據能
      力，先予敘明。
    (二)甲○○(1)於警詢時，警方問甲○○施用（甲基）安非他命
      及愷他命係向何人購買？甲○○答稱係由被告提供，沒有
      交易行為等語。(2)於九十六年六月二十九日檢察官問甲○
      ○是否施用毒品？甲○○答稱，有，最近一次是二十三日
      ，在被告民安路租屋處施用（甲基）安非他命、愷他命。
      第一次是在四月份在被告租屋處用安非他命，只用過二次
      。檢察官接續詢問甲○○毒品之來源？甲○○答稱，均係
      由被告提供，檢察官進一步追問是主動向被告要毒品還是
      被告主動說這個不錯可以用用看，甲○○並答稱是被告說
      「這個不錯，可以試試看」，安非他命伊只有吸一口、第
      二次吸二、三口，愷他命用半根煙等語，檢察官嗣後並就
      甲○○供述被告轉讓毒品部分，供後具結，甲○○仍稱上
      開證述屬實。(3)檢察官於同年八月十三日以證人身分傳訊
      甲○○，命其具結後，甲○○證稱，被告於九十六年下旬
      在臺北縣新莊市○○路租屋處轉讓（甲基）安非他命給伊
      施用，於九十六年六月二十八日在香奈爾汽車旅館轉讓（
      甲基）安非他命、愷他命給伊施用等語。(4)甲○○於本院
      審理中翻異前詞，改稱被告並無轉讓第二級、第三級毒品
      給伊，是警察要伊這樣說，才能快結案，而且警察說在檢
      察官面前也要這麼說，在檢察官問伊問題時，伊當時反應
      不過來等語。是甲○○先後四次之證述並無一致，甲○○
      於偵查中雖證稱被告有轉讓毒品，但對於轉讓時間、地點
      等重要情節，前後不符，已有矛盾之處，又查，甲○○為
      警採集尿液送驗後，呈甲基安非他命陽性反應、愷他命陰
      性反應，有臺灣檢驗科技股份有限公司濫用藥物尿液檢驗
      報告一份在卷可憑，甲○○證稱被告於九十六年六月二十
      八日轉讓第二級、第三級毒品給伊，然於翌日為警採集之
      尿液送驗後竟無愷他命之反應，是檢察官認為被告於九十
      六年六月二十八日轉讓愷他命給甲○○施用乙節，即與證
      據不符。又扣案之甲基安非他命、愷他命雖為被告所有，
      然被告確有施用第二級甲基安非他命、第三級毒品愷他命
      之陋習，此有臺灣檢驗科技股份有限公司濫用藥物尿液檢
      驗報告可稽，是被告持有毒品乙節，亦有可能係供己施用
      ，無法逕自認定被告有轉讓禁藥即第二級毒品甲基安非他
      命、第三級毒品愷他命之犯行。
四、據上所陳，檢察官提出之證據並不足以證明被告確有轉讓甲
    基安非他命、愷他命給甲○○，此外，查無證據證明被告有
    公訴意旨所指之犯行，揆諸首開說明，因不能證明被告犯罪
    ，自應為無罪之諭知。
據上論斷，應依刑事訴訟法第三百零一條第一項，判決如主文。
本案經檢察官顏妃琇到庭執行職務。
中    華    民    國    97    年    2     月    21    日
                  刑事第八庭審判長法  官  潘翠雪
                                  法  官  王士珮
                                  法  官  絲鈺雲
以上正本證明與原本無異
如不服本判決應於送達後10日內向本院提出上訴狀
                                  書記官  周玉茹
中    華    民    國    97    年    2     月    22    日


司法院資訊處製作；財團法人民間司法改革基金會備份。
